nl: Brandstofinjector type elektrische connector: Bosch Compact; Delphi/Metri-Pack; Denso; EV1 (Jetronic/Minitimer); EV14; EV6 (USCAR/EV6); Pico; Siemens; Sumitomo; Anders
tr: Yakıt enjektörü elektrik konnektör türü: Bosch Compact; Delphi/Metri-Pack; Denso; EV1 (Jetronic/Minitimer); EV14; EV6 (USCAR/EV6); Pico; Siemens; Sumitomo; Diğer
it: Tipo di connettore elettrico dell'iniettore di carburante: Bosch Compact; Delphi/Metri-Pack; Denso; EV1 (Jetronic/Minitimer); EV14; EV6 (USCAR/EV6); Pico; Siemens; Sumitomo; Altro
ro-RO: Tipul conectorului electric al injectorului de combustibil: Bosch Compact; Delphi/Metri-Pack; Denso; EV1 (Jetronic/Minitimer); EV14; EV6 (USCAR/EV6); Pico; Siemens; Sumitomo; Altele
zh-CN: 喷油嘴电气接头类型: Bosch Compact; Delphi/Metri-Pack; Denso; EV1 (Jetronic/Minitimer); EV14; EV6 (USCAR/EV6); Pico; 西门子; 住友; 其他
de: Art des elektrischen Steckanschlusses der Kraftstoffeinspritzdüse: Bosch Compact; Delphi/Metri-Pack; Denso; EV1 (Jetronic/Minitimer); EV14; EV6 (USCAR/EV6); Pico; Siemens; Sumitomo; Sonstige
zh-TW: 噴油器電氣接頭類型: Bosch Compact; Delphi/Metri-Pack; Denso; EV1 (Jetronic/Minitimer); EV14; EV6 (USCAR/EV6); Pico; Siemens; Sumitomo; 其他
th: ประเภทขั้วต่อไฟฟ้าหัวฉีดน้ำมันเชื้อเพลิง: Bosch Compact; Delphi/Metri-Pack; Denso; EV1 (Jetronic/Minitimer); EV14; EV6 (USCAR/EV6); Pico; Siemens; Sumitomo; อื่นๆ
fr: Type de connecteur électrique de l’injecteur de carburant: Bosch Compact; Delphi/Metri-Pack; Denso; EV1 (Jetronic/Minitimer); EV14; EV6 (USCAR/EV6); Pico; Siemens; Sumitomo; Autre
sk-SK: Typ elektrického konektora vstrekovača paliva: Bosch Compact; Delphi/Metri-Pack; Denso; EV1 (Jetronic/Minitimer); EV14; EV6 (USCAR/EV6); Pico; Siemens; Sumitomo; Iné
lt-LT: Kuro purkštuko elektros jungties tipas: Bosch Compact; Delphi / Metri-Pack; Denso; EV1 (Jetronic / Minitimer); EV14; EV6 (USCAR / EV6); Pico; Siemens; Sumitomo; Kita
sl-SI: Vrsta električnega priključka vbrizgalnika goriva: Bosch Compact; Delphi/Metri-Pack; Denso; EV1 (Jetronic/Minitimer); EV14; EV6 (USCAR/EV6); Pico; Siemens; Sumitomo; Drugo
pt-PT: Tipo de conector elétrico do injetor de combustível: Bosch Compact; Delphi/Metri-Pack; Denso; EV1 (Jetronic/Minitimer); EV14; EV6 (USCAR/EV6); Pico; Siemens; Sumitomo; Outro
da: Elektrisk stiktype for brændstofinjektor: Bosch Compact; Delphi/Metri-Pack; Denso; EV1 (Jetronic/Minitimer); EV14; EV6 (USCAR/EV6); Pico; Siemens; Sumitomo; Andet
bg-BG: Тип електрически конектор на горивния инжектор: Bosch Compact; Delphi/Metri-Pack; Denso; EV1 (Jetronic/Minitimer); EV14; EV6 (USCAR/EV6); Pico; Siemens; Sumitomo; Друго
pt-BR: Tipo de conector elétrico do injetor de combustível: Bosch Compact; Delphi/Metri-Pack; Denso; EV1 (Jetronic/Minitimer); EV14; EV6 (USCAR/EV6); Pico; Siemens; Sumitomo; Outro
fi: Polttoainesuuttimen sähköliittimen tyyppi: Bosch Compact; Delphi/Metri-Pack; Denso; EV1 (Jetronic/Minitimer); EV14; EV6 (USCAR/EV6); Pico; Siemens; Sumitomo; Muu
sv: Typ av elektrisk anslutning för bränsleinsprutare: Bosch Compact; Delphi/Metri-Pack; Denso; EV1 (Jetronic/Minitimer); EV14; EV6 (USCAR/EV6); Pico; Siemens; Sumitomo; Övrigt
ru: Тип электрического разъема форсунки: Bosch Compact; Delphi/Metri-Pack; Denso; EV1 (Jetronic/Minitimer); EV14; EV6 (USCAR/EV6); Pico; Siemens; Sumitomo; Другое
pl: Typ złącza elektrycznego wtryskiwacza paliwa: Bosch Compact; Delphi/Metri-Pack; Denso; EV1 (Jetronic/Minitimer); EV14; EV6 (USCAR/EV6); Pico; Siemens; Sumitomo; Inny
cs: Typ elektrického konektoru vstřikovače paliva: Bosch Compact; Delphi / Metri-Pack; Denso; EV1 (Jetronic/Minitimer); EV14; EV6 (USCAR/EV6); Pico; Siemens; Sumitomo; Ostatní
hu: Üzemanyag befecskendező elektromos csatlakozó típusa: Bosch Compact; Delphi/Metri-Pack; Denso; EV1 (Jetronic/Minitimer); EV14; EV6 (USCAR/EV6); Pico; Siemens; Sumitomo; Egyéb
nb: Drivstoffinjektor elektrisk koblingstype: Bosch Compact; Delphi/Metri-Pack; Denso; EV1 (Jetronic/Minitimer); EV14; EV6 (USCAR/EV6); Pico; Siemens; Sumitomo; Annet
el: Τύπος ηλεκτρικού συνδέσμου του μπεκ καυσίμου: Bosch Compact; Delphi/Metri-Pack; Denso; EV1 (Jetronic/Minitimer); EV14; EV6 (USCAR/EV6); Pico; Siemens; Sumitomo; Άλλο
vi: Loại đầu nối điện kim phun nhiên liệu: Bosch Compact; Delphi/Metri-Pack; Denso; EV1 (Jetronic/Minitimer); EV14; EV6 (USCAR/EV6); Pico; Siemens; Sumitomo; Khác
en: Fuel injector electrical connector type: Bosch Compact; Delphi/Metri-Pack; Denso; EV1 (Jetronic/Minitimer); EV14; EV6 (USCAR/EV6); Pico; Siemens; Sumitomo; Other
hr-HR: Električni mehanizam mlaznice za gorivo tipa sinkronizacije: Bosch Compact; Delphi/Metri-Pack; Denso; EV1 (Jetronic/Minitimer); EV14; EV6 (USCAR/EV6); Pico; Siemens; Sumitomo; Ostalo
es: Tipo de conector eléctrico del inyector de combustible: Bosch Compact; Delphi/Metri-Pack; Denso; EV1 (Jetronic/Minitimer); EV14; EV6 (USCAR/EV6); Pico; Siemens; Sumitomo; Otro
ko: 연료 인젝터 전기 커넥터 유형: 보쉬 컴팩트; 델파이/메트리팩; 덴소; EV1(제트로닉/미니타이머); EV14; EV6(USCAR/EV6); 피코; 지멘스; 스미토모; 기타
ja: フューエルインジェクター電気コネクタータイプ: Boschコンパクト; Delphi/Metri-Pack; Denso; EV1 (Jetronic/Minitimer); EV14; EV6 (USCAR/EV6); Pico; Siemens; Sumitomo; その他